【裁判字號】    95,訴,2572
【裁判日期】    950929
【裁判案由】    毒品危害防制條例
【裁判全文】
臺灣板橋地方法院刑事判決              95年度訴字第2572號
公  訴  人  臺灣板橋地方法院檢察署檢察官
被      告  甲○○
上列被告因違反毒品危害防制條例案件，經檢察官提起公訴（95
年度毒偵字第4786號）暨同署檢察官移送併案（95年度毒偵字第
6159號），嗣因被告於本院準備程序中就被訴事實暨併案事實為
有罪之陳述，本院告知被告簡式審判程序之旨，並聽取當事人之
意見後，由本院合議庭裁定改由受命法官獨任依簡式審判程序進
行，判決如下：
    主  文
甲○○施用第一級毒品，累犯，處有期徒刑捌月。扣案之注射針
筒壹支，沒收之。
    事  實
一、甲○○前於民國93年間，因施用毒品案件，經依本院93年毒
    聲字第1042號裁定，送觀察、勒戒後，因有繼續施用毒品之
    傾向，再經依本院以93年度毒聲字第2043號裁定令入戒治處
    所施以強制戒治，並於94年8 月9 日認無繼續強制戒治之必
    要而停止戒治執行完畢釋放出所，並經臺灣板橋地方法院檢
    察署檢察官以94年度戒毒偵字第287 號為不起訴處分確定在
    案。又於93年間，另因竊盜案件，經本院以93年度簡字第55
    20號判決有期徒刑5 月確定，甫於95年1 月8 日執行完畢（
    構成累犯）。惟甲○○猶不知悔改且仍未戒除毒癮，復基於
    施用第一級毒品之犯意，於強制戒治執行完畢釋放後5 年內
    ，即於95年6 月30日上午某時及於同年7 月9 日凌晨1 時15
    分許為警採尿前回溯26小時內之某時，在臺北縣五股鄉○○
    路○ 段169 號其住處，以將海洛因摻水注入注射針筒注射之
    方式，接續施用第一級毒品海洛因2 次。嗣因甲○○為毒品
    列管人口，而於95年6 月30日，至嘉義縣政府警察局朴子分
    局，接受警方採集其尿液送驗，結果呈嗎啡陽性反應；又於
    95年7 月8 日21時45分許，在臺北縣三重市○○街211 巷3
    號2 樓，為警查獲，並扣得其所有已使用過之注射針筒乙支
    ，且經警採集其尿液送驗結果，亦呈嗎啡陽性反應，而查悉
    上情。
二、案經臺北縣政府警察局蘆洲分局報告臺灣板橋地方法院檢察
    署檢察官偵查起訴暨移送併案審理。
    理  由
壹、程序方面：
    查本件被告甲○○所犯並非死刑、無期徒刑、最輕本刑為三
    年以上有徒刑之罪或高等法院管轄第一審案件，而其於準備
    程序進行中，被告先就被訴事實暨併案事實均為有罪之陳述
    ，經法官告知簡式審判程序之旨，並聽取公訴人及被告之意
    見後，本院認適宜改依簡式審判程序進行，爰依刑事訴訟法
    第273 條之1 第1 項、第284 條之1 規定，由本院合議庭以
    裁定由受命法官獨任進行簡式審判程序，合先敘明。
貳、實體方面：
一、上揭事實，業據被告甲○○於本院審理時坦承不諱，復有臺
    北縣政府警察局蘆洲分局扣押筆錄、扣押物品目錄表各乙份
    存卷可稽，及已使用過之注射針筒1 支扣案可資佐證。又被
    告於前揭二次為警採集其尿液送驗結果，均呈嗎啡陽性反應
    ，此有列管毒品人口尿液檢體採集送驗紀錄表（檢體編號：
    NＺ00000000000） 、長榮大學確認報告書、臺北縣政府警察
    局蘆洲分局偵辦毒品案件尿液代號對照表（代碼編號為：00
    00000000）、台灣檢驗科技股份有限公司於95年7 月14日出
    具之濫用藥物檢驗報告（報告編號：CH/2006/70666） 各1
    份在卷可稽。被告之自白有上開補強證據可佐，足堪採信。
    又查，被告於93年間，因施用毒品案件，經依本院93年毒聲
    字第1042號裁定，送觀察、勒戒後，因有繼續施用毒品之傾
    向，再經依本院以93年度毒聲字第2043號裁定令入戒治處所
    施以強制戒治，並於94年8 月9 日認無繼續強制戒治之必要
    而停止戒治執行完畢釋放出所，此有臺灣高等法院被告前案
    紀錄表在卷可稽。綜上所述，足認被告前經強制戒治執行完
    畢釋放後，五年內再犯本件施用第一級毒品犯行。本案事證
    明確，被告犯行堪以認定，應依法論科。
二、查海洛因屬於毒品危害防制條例第2 條第2 項第1 款所規定
    之第一級毒品，核被告所為，係犯毒品危害防制條例第10條
    第1 項之施用第一級毒品罪。被告施用前持有第一級毒品之
    低度行為，為進而施用之高度行為所吸收，不另論罪。又被
    告前揭2 次施用第一級毒品犯行，係於短時間內接續施用同
    種類毒品，為接續犯。雖起訴意旨僅就被告於95年7 月9 日
    凌晨1 時15分許為警採尿前回溯26小時內之某時，施用第一
    級毒品犯行部分予以起訴，其餘前開論罪科刑犯行部分則未
    予起訴，惟該部分犯行，既係被告基於施用毒品之慣常習性
    所為接續施用行為之一部分，與起訴部分屬事實上一罪之關
    係，為起訴效力所及，並經臺灣板橋地方法院檢察署檢察官
    以95年度毒偵字第6159號移送本院併案審理，本院得擴張併
    予審究。又查，被告於93年間，因竊盜案件，經本院以93年
    度簡字第5520號判決有期徒刑5 月確定，甫於95年1 月8 日
    執行完畢此有上述前科表附卷可稽，被告於五年內故意再犯
    有期徒刑以上之本罪，為累犯，應依加重其刑。審酌被告前
    曾犯施用毒品，業經強制戒治完畢，竟再為本件施用毒品犯
    行，顯見其不思悔改，自制力亦顯不佳；惟另考量被告於犯
    後已坦承犯行，而其施用毒品行為於本質上係屬自我戕害行
    為，反社會性之程度應屬較低等一切情狀，量處如主文所示
    之刑，以資懲儆。又扣案之已使用過之注射針筒1 支，為被
    告所有供其施用海洛因所用之物，此據被告於本院審理時供
    明在卷，應依刑法第38條第1 項第2 款規定，併予宣告沒收
    。
據上論斷，應依刑事訴訟法第273 條之1 第1 項、第299 條第1
項前段，毒品危害防制條例第10條第1 項，刑法第47條、第38條
第1 項第2 款，判決如主文。
本案經檢察官鄧媛到庭執行職務。
中    華    民    國    95    年    9     月    29    日
                  刑事第十二庭法  官  林淑婷
以上判決正本證明與原本無異。
如不服本判決，應於送達後十日內，向本院提出上訴狀。
                              書記官  廖貞音
中    華    民    國    95    年    9     月    29    日
附錄本案論罪科刑法條全文：
毒品危害防制條例第十條
施用第一級毒品者，處六月以上五年以下有期徒刑。
施用第二級毒品者，處三年以下有期徒刑。


司法院資訊處製作；財團法人民間司法改革基金會備份。
